【裁判字號】    97,執消債更,38
【裁判日期】    980706
【裁判案由】    更生事件
【裁判全文】
臺灣板橋地方法院民事裁定          97年度執消債更字第38號
聲  請  人
即債務  人  汪麗卿
代  理  人  古宏彬律師
上列當事人聲請消費者債務清理事件，本院裁定如下：
    主  文
債務人所提如附件所示之更生方案應予認可。
債務人在未依更生條件全部履行完畢前，其生活程度限制如下：
每月生活支出不得逾新臺幣10,792元，並應每月製作家庭收支表
留存，供債權人及法院查閱；不得購買不動產及投資金融商品（
如股票、基金、債券等）；不得為賭博、搭乘高鐵、飛行器、出
國旅遊及住宿四星級以上飯店等行為。
    理  由
一、按債務人有薪資、執行業務所得或其他固定收入，法院認更
    生方案之條件公允者，得不經債權人會議可決，逕依債務人
    之聲請或依職權以裁定認可更生方案；法院為認可之裁定時
    ，因更生方案履行之必要，對於債務人在未依更生條件全部
    履行完畢前之生活程度，得為相當之限制，消費者債務清理
    條例（下稱消債條例）第64條第1 項、第62條第2 項分別定
    有明文。
二、查本件債務人聲請更生，前經本院97年度消債更字第529 號
    裁定開始更生程序在案，有上開裁定一份在卷可參。又債務
    人自陳於友人家中幫忙做成衣加工為業，確有薪資、執行業
    務所得或其他固定收入等情，有債務人陳報之工資計算單在
    卷足憑。再觀諸債務人所提如附件所示之更生方案，其條件
    為自認可更生方案裁定確定之翌日起，以一個月為一期，每
    期清償新臺幣（下同）5,100 元，分8 年共計96期清償，總
    計清償489,600 元，占已申報之無擔保及無優先權債權總額
    1,022,157 元之百分之47.90 。經本院衡酌下列情事，認其
    條件核屬公允、適當、可行：
    (一)債務人每月執行業務所得平均為15,835元，扣除每月清償
      金額5,100 元後，所餘金額為10,735元，為債務人每月生
      活費用，已低於臺北縣98年度每人每月最低生活費標準10
      ,792 元，應認未逾一般人之生活程度而屬合理。
    (二)雖債權人台北富邦商業銀行股份有限公司、香港商香港上
      海豐銀行股份有限公司、台新國際商業銀行股份有限公
      司、台新資產股份有限公司與荷商荷蘭銀行股份有限公司
      台北分公司分別以債務人配偶擔任公職，收入固定，應無
      由債務人支付租金之必要，或以債務人陳報收入過低，應
      以最近一個月薪資19,646元計算或兼職增加收入以提高還
      款金額，或認清償成數過低，而具狀表示不同意本件更生
      方案。惟查債務人及其配偶、子女名下均無自用住宅，且
      配偶亦無固定收入，有債務人汪麗卿、債務人配偶陳耀誠
      及子女陳仕翰及陳佩萸之財產歸屬資料清單與陳耀誠之95
      年度及96年度綜合所得稅各類所得資料清單在卷可稽（見
      本院97年度消債更字529 號卷第21、73-75 頁，本院卷第
      160 、163 頁），是房屋租金列為債務人之生活必要支出
      應屬合理。又債務人以其97年5 月至8 月之平均收入計算
      每月收入為15,835元，參酌債務人陳稱因7 月及8 月案件
      多要趕工，故收入較高，但因係論件計酬，工作量不固定
      ，故以工作4 個月之平均值計算每月收入，觀諸卷附債務
      人97年5 至8 月及98年1 月至98年5 月工資計算單據（本
      院卷59-61 頁，166-167 頁）平均為每月13,394元，其前
      述所得計算方式應屬公允適當。況債務人於聲請更生前之
      96 年1月至6 月服務於好樂迪股份有限公司板前分公司，
      平均薪資為15,378元，有債務人96年度綜合所得稅各類所
      得資料清單及薪資帳戶影本附本院97年度消債更字529 號
      卷可徵，是債務人現收入金額與裁定開始更生前之收入尚
      屬相當，並無顯著減少之情形，足徵債務人確有履行更生
      方案之誠意。
三、綜上，債務人所提如附件所示之更生方案核屬公允、適當、
    可行，復無消債條例第63條、第64條第2 項所定不應認可之
    消極事由存在，故不經債權人會議可決，予以認可該更生方
    案，另並依首揭規定，就債務人在未依更生條件全部履行完
    畢前之生活程度，裁定為相當之限制，爰裁定如主文。
中    華    民    國    98    年    7     月    6     日
                  民事執行處司法事務官  高儀真
上為正本係照原本作成
如不服本裁定，應於裁定送達後10日內，以書狀向司法事務官提
出異議。
中    華    民    國    98    年    7     月    6     日
                            書  記  官  尤朝松
附件：債務人汪麗卿之更生方案
┌────────────────────────────┐
│壹、更生方案內容                                        │
├────────────────────────────┤
│1、清償總金額：新臺幣（下同）489,600元                  │
│2、清償方法：自本裁定確定之次月起，以1 個月為一期，每期 │
│   清償5,100 元，共計96期，期間總計8年。債務人應於每月15│
│   日，將每期應償金額，按確定債權表之債權人之債權金額比 │
│   例計算之金額，以匯款方式匯入各債權人所指定之還款帳戶 │
│   ，匯款手續費由債務人負擔。                           │
│3、最終清償期自認可更生方案裁定確定之翌日起逾六年之特情 │
│   事：提高清償成數。                                   │
├────────────────────────────┤
│貳、更生清償分配表                        單位：新臺幣元│
├──┬─────┬─────┬────┬────────┤
│編號│債權人    │債權金額  │債權比例│每期分配金額（元│
│    │          │          │        │以下四捨五入）  │
├──┼─────┼─────┼────┼────────┤
│ 1  │台新資產管│461,821元 │45.18％ │2,304元         │
│    │理股份有限│          │        │                │
│    │公司      │          │        │                │
├──┼─────┼─────┼────┼────────┤
│ 2  │台新國際商│187,574元 │18.35％ │936元           │
│    │業銀行股份│          │        │                │
│    │有限公司  │          │        │                │
├──┼─────┼─────┼────┼────────┤
│ 3  │台北富邦商│50,740 元 │4.96 ％ │253元           │
│    │業銀行股份│          │        │                │
│    │有限公司  │          │        │                │
├──┼─────┼─────┼────┼────────┤
│ 4  │香港商香港│147,569元 │14.44％ │736元           │
│    │上海豐銀│          │        │                │
│    │行股份有限│          │        │                │
│    │公司      │          │        │                │
├──┼─────┼─────┼────┼────────┤
│ 5  │友邦國際信│58,845 元 │5.76 ％ │294元           │
│    │用卡股份有│          │        │                │
│    │限公司    │          │        │                │
├──┼─────┼─────┼────┼────────┤
│ 6  │荷商荷蘭銀│115,608 元│11.31 ％│577元           │
│    │行股份有限│          │        │                │
│    │公司台北分│          │        │                │
│    │公司      │          │        │                │
└──┴─────┴─────┴────┴────────┘

司法院資訊處製作；財團法人民間司法改革基金會備份。
